# 企业注销问题求高人指点

提问人：雷雷 sir 时间：2013-10-22 17:47:18
企业注销营业执照前，要办理税务登记注销，届时税务部门会要求提供清算报告，可以去找税务专管员或纳税服务大厅要一个注销的资料清单，按清单准备。 如果企业业务简单，可以自己编制，如果业务复杂，可以请中介机构编制。 资料准备齐全后，交税务部门，等通知，届时税务稽查部门会要求提供企业自成立以来的账本、报表、年度纳税申报表和汇算清缴资料等，按要求整理报送就完了。 想快的话，请专门办理注销的中介机构办吧，不过这些资料是少不了的

回答人：chenyiwei
基本赞同。建议可以首先查阅当地主管税务机关对注销税务登记的管理办法，或者通过税务局官网的“网上办事”之类栏目了解具体流程和提交资料要求。各地可能会有所差异。